【裁判字號】    98,審訴,357
【裁判日期】    980430
【裁判案由】    毒品危害防制條例
【裁判全文】
臺灣士林地方法院刑事判決             98年度審訴字第357號
公  訴  人  臺灣士林地方法院檢察署檢察官
被      告  甲○○
上列被告因違反毒品危害防制條例案件，經檢察官提起公訴（九
十八年度毒偵字第五六四號），被告為有罪之陳述，本院合議庭
裁定改行簡式審判程序，並判決如下：
    主  文
甲○○施用第一級毒品，累犯，處有期徒刑拾月，扣案之注射針
筒壹支沒收；又施用第二級毒品，累犯，處有期徒刑陸月，應執
行有期徒刑壹年貳月，扣案之注射針筒壹支沒收。
    事  實
一、甲○○前因施用毒品案件，經送觀察、勒戒後，認無繼續施
    用毒品之傾向，於民國九十三年八月十二日執行完畢釋放出
    所，並由臺灣士林地方法院檢察署檢察官以九十三年度毒偵
    字第八五一號為不起訴處分確定。復因施用毒品案件，經本
    院以九十五年度訴字第一二四號判決施用第一級毒品處有期
    徒刑七月、施用第二級毒品處有期徒刑三月，應執行有期徒
    刑九月確定。另犯詐欺、竊盜罪，經本院分別以九十六年度
    易字第二八四號判決處有期徒刑四月及九十六年度易字第四
    八二號判決處有期徒刑三月、三月，應執行有期徒刑五月，
    均經確定。前揭三罪於九十六年分別減刑為四月十五日、二
    月、一月十五日、一月十五日確定，嗣於九十六年十二月一
    日執行完畢。詎猶不知悛悔，於前案觀察、勒戒執行完畢釋
    放後五年內，復基於施用第一級毒品海洛因之犯意，於九十
    八年一月十三日中午某時，在臺北市北投捷運站廁所內，以
    針筒施打於右手臂靜脈之方式，施用海洛因一次；另基於施
    用第二級毒品甲基安非他命之犯意，於九十八年一月十三日
    為警採尿回溯九十六小時內之某時，在相同地點，以將甲基
    安非他命置於玻璃球內用火燒烤吸食其煙霧之方式，施用甲
    基安非他命一次。嗣於九十八年一月十三日下午四時一分許
    ，經憲兵司令部士林憲兵隊會同臺北市政府警察局松山分局
    員警，在臺北市○○區○○街臨二七八號前盤檢查獲，並扣
    得甲○○所有已使用之注射針筒一支。
二、案經士林憲兵隊報請臺灣臺北地方法院檢察署呈請臺灣高等
    法院檢察署檢察長令轉臺灣士林地方法院檢察署檢察官偵查
    起訴。
    理  由
一、前揭犯罪事實，業據被告甲○○於本院準備程序及審理時供
    認不諱，又被告為警查獲時，經採集其尿液送檢驗結果，呈
    嗎啡及甲基安非他命反應，有憲兵司令部刑事鑑識中心九十
    八年二月五日憲直刑鑑字第0980000171號鑑定書及濫用藥物
    尿液檢驗檢體監管紀錄表各一份在卷可稽，復有查獲之注射
    針筒一支扣案可資佐證，足徵被告自白與事實相符。本件事
    證明確，被告犯行堪以認定。
二、按犯毒品危害防制條例第十條之施用毒品罪者，檢察官應聲
    請法院裁定令被告入勒戒處所觀察、勒戒。觀察、勒戒後，
    檢察官依據勒戒處所之陳報，認受觀察、勒戒人無繼續施用
    毒品傾向者，應即釋放，並為不起訴處分；認受觀察、勒戒
    人有繼續施用毒品傾向者，檢察官應聲請法院裁定令入戒治
    處所施以強制戒治。經觀察、勒戒或強制戒治執行完畢釋放
    後，五年內再犯毒品危害防制條例第十條之罪者，檢察官應
    依法追訴，毒品危害防制條例第二十條第一項、第二項、第
    二十三條第二項分別定有明文。查被告前因施用毒品案件，
    經送觀察、勒戒後，認無繼續施用毒品之傾向，於九十三年
    八月十二日執行完畢釋放出所，並由臺灣士林地方法院檢察
    署檢察官以九十三年度毒偵字第八五一號為不起訴處分確定
    ，有臺灣士林地方法院檢察署檢察官九十三年度毒偵字第八
    五一號不起訴處分書、刑案資料查註紀錄表及法務部全國檢
    察官線上查詢刑案人犯在監所最新資料報表各一份在卷可稽
    ，被告於觀察、勒戒執行完畢釋放後，五年內再犯毒品危害
    防制條例第十條之罪，經檢察官提起公訴，本院應予審理。
    按海洛因係毒品危害防制條例第二條第二項第一款所稱之第
    一級毒品，甲基安非他命為同條例第二條第二項第二款所稱
    之第二級毒品。核被告施用海洛因、甲基安非他命之行為，
    係犯毒品危害防制條例第十條第一項之施用第一級毒品罪及
    同條例第十條第二項之施用第二級毒品罪，被告持有海洛因
    、甲基安非他命進而施用，其持有海洛因、甲基安非他命之
    低度行為應各為施用海洛因、甲基安非他命之高度行為所吸
    收，均不另論罪。被告所犯施用第一級毒品罪及施用第二級
    毒品罪，犯意各別，行為互殊，罪名不同，應予分論併罰。
    又被告有事實欄所述犯罪科刑執行情形，有臺灣高等法院被
    告前案紀錄表附卷可參，其於有期徒刑執行完畢後，五年內
    故意再犯有期徒刑以上之本罪，應依刑法第四十七條第一項
    之規定論以累犯，並加重其刑。爰審酌被告有多次施用毒品
    之前科，素行不佳，惟考量其均僅施用一次及犯罪戕害自己
    身心健康，與犯罪後供認犯行之態度等一切情狀，分別量處
    如主文所示之刑，並定其應執行之刑。
三、扣案之注射針筒一支，係被告所有供施打海洛因所用之物，
    業據其於本院審理時供明在卷，應依刑法第三十八條第一項
    第二款之規定宣告沒收。
據上論斷，應依刑事訴訟法第二百九十九條第一項前段、第二百
七十三條之一第一項，毒品危害防制條例第十條第一項、第二項
，刑法第十一條前段、第四十七條第一項、第五十一條第五款、
第三十八條第一項第二款，判決如主文。
本案經檢察官蔡元仕到庭執行職務。
中    華    民    國    98    年     4    月    30    日
                  刑事第一庭法  官  周明鴻
以上正本證明與原本無異。
如不服本判決應於收受判決後10日內向本院提出上訴書狀，並應
敘述具體理由；其未敘述上訴理由者，應於上訴期間屆滿後20日
內向本院補提理由書（均須按他造當事人之人數附繕本）「切勿
逕送上級法院」。
                            書記官  丁梅芬
中    華    民    國    98    年     4    月    30    日
附錄論罪科刑法條：
毒品危害防制條例第十條第一項、第二項
施用第一級毒品者，處 6 月以上 5 年以下有期徒刑。
施用第二級毒品者，處 3 年以下有期徒刑。


司法院資訊處製作；財團法人民間司法改革基金會備份。
